最　高　行　政　法　院　裁　定
　　　　　　　　　　　　　94年度裁字第01459號
上　訴　人　甲○○
被 上訴 人　高雄縣政府
代　表　人　乙○○
上列當事人間因管制藥品管理條例事件，上訴人對於中華民國93
年2月27日高雄高等行政法院92年度簡字第377號判決，提起上訴
，本院裁定如下：
　　主  文
上訴駁回。
上訴審訴訟費用由上訴人負擔。
　　理  由
一、對於適用簡易程序之裁判提起上訴，須經本院許可，且該許
    可以訴訟事件所涉及之法律見解具有原則性者為限，行政訴
    訟法第235條定有明文。所謂法律見解具有原則性，係指該
    事件所涉及之法律問題意義重大，而有加以闡釋之必要情形
    而言，例如對行政命令是否牴觸法律所為之判斷，或就同類
    事件高等行政法院所表示之見解相互牴觸，有由本院統一法
    律上意見或確認其意見之必要情形屬之。
二、本件上訴人係高雄縣路竹鄉○○路21巷2號「佑安藥局」負
    責人，前經行政院衛生署管制藥品管理局會同被上訴人所屬
    衛生局人員，於92年5月29日前往該藥局查核管制藥品時，
    查獲其未詳實按日登錄「ALPRAZOLAM 0.5mg、OXAZOLAM 10m
    g」等兩種第四級管制藥品之收支結存量（前者簿冊結存量
    508.5粒、實際結存量250.5粒，兩者相差258粒；後者簿冊
    結存量569.5粒、實際結存量444粒，兩者相差125.5粒），
    被上訴人乃以該藥局違反管制藥品管理條例第28條第1項規
    定，並依同條例第39條第1項規定，於92年6月10日以府衛藥
    字第0920102169號行政處分書處新台幣（下同）6萬元罰鍰
    。上訴人不服，循序提起行政訴訟，經原審駁回其訴。上訴
    人仍不服，提起上訴，主張：(一)原審未踐行言詞辯論程序，
    逕為判決，違反行政訴訟法第188條第1項規定。(二)按管制藥
    品管理條例第28條第1項之文義係「領有管制藥品登記證者
    ，應於業務處所設置簿冊，詳實登載管制藥品每日之收支、
    銷燬、減損及結存情形。」，而非規定「．．．應於業務處
    所設置簿冊，每日詳實登載管制藥品之收支、銷燬、減損及
    結存情形。」故只要帳冊有詳實記載「每日情形」即可，而
    非「每日均需為」詳實登載。被上訴人及原審未明辨該條文
    真義，顯有解釋及適用上揭法條之違誤。(三)又依行政院衛生
    署公佈之機構簿冊登錄及申報管制藥品之規定，藥局對於第
    四級管制藥品係按年申報，亦即於每年1月31日前申報前一
    年之登錄資料。而藥局平時每日之簿冊登錄，因至年底時尚
    須總結清點使用量與庫存量，俾以申報。故平日之簿冊登記
    ，如藥局生意較好時，有時未必能每日均完成記載，此與會
    計整帳之道理相同，每日之進出帳，於隔一段時間將所有收
    據、憑證整理核對後，才逐筆詳記作成帳冊，乃事所常有。
    倘查核所有憑據，足以證明收入與支出相符，則事後整理之
    帳冊或事前未整理完之帳冊，均難謂非詳實登載。(四)且被上
    訴人為本件查核時，以電腦核對處方之數量，係指健保部分
    之數量，然醫師處方有些並未申報健保，故被上訴人由電腦
    查核之管制藥品數量，與藥局實際按醫師處方釋出之數量本
    有差異，非得以此逕認上訴人違反詳實登載義務。基上，被
    上訴人以臨時抽檢查核方式，認上訴人簿冊登錄結存量與實
    際結存量（庫存量）不符，即逕認上訴人有不為詳實登載之
    事實，舉證上尚乏直接證據。(五)經查，本件由醫師處方箋釋
    出後結存之管制藥品數量，與被上訴人清點庫存之數量相符
    ；而上訴人簡易簿冊之每日登載數量，亦與醫師處方箋所載
    數量相符，故上訴人並無不為詳實登載之故意，亦無管制藥
    品結存數量不符之情事，僅係因業務繁忙，致尚未於簿冊上
    完成每日之登載，尚無違反管制藥品管理條理第28條第1項
    之詳實記載義務，為此請廢棄改判等語。經核上訴論旨，無
    非指摘原判決之證據取捨及事實認定違誤，其主張事項，業
    經原審一一指駁，且難認原審判決有首揭所涉及之法律見解
    具有原則上之重要情事，上訴人提起上訴，不合首揭規定，
    不應許可。
三、依行政訴訟法第249條第1項前段、第104條、民事訴訟法第
    95條、第78條，裁定如主文。
中    華    民    國    94    年    7     月   28     日
                  第五庭審判長法  官　趙　永　康
                              法  官　鄭　淑　貞
                              法  官　黃　淑　玲
                              法  官　侯　東　昇
                              法  官  林  文  舟
以  上  正  本  證  明  與  原  本  無  異
中    華    民    國    94    年    7    月    29     日
　　　　　　　　　　　　　　　書記官　王　褔　瀛
